【裁判字號】    89,易,1075
【裁判日期】    891026
【裁判案由】    贓物
【裁判全文】
臺灣屏東地方法院刑事判決                        八十九年度易字第一七五號
    公  訴  人  臺灣屏東地方法院檢察署檢察官
    被      告  丙○○
右列被告因贓物案件，經檢察官提起公訴（八十九年度偵字第三一○五號），本院判
決如左：
    主  文
丙○○收受贓物，累犯，處有期徒刑肆月，如易科罰金，以參佰元折算壹日。
    事  實
一、丙○○前因竊盜案件，經台灣高雄地方法院判處有期徒刑四月，於民國八十六年
    一月二十九日經台灣高等法院高雄分院駁回上訴確定，並於八十六年八月二十二
    日執行完畢。惟猶不知悔改，明知綽號「阿源」、年籍不詳之成年男子「黃金源
    」，經常換騎型號及顏色不同之機車，且「黃金源」所騎乘之引擎號碼ＦＧ四八
    一二四七號、而懸掛號碼ＯＣＴ─八四三號車牌之重型機車，未拔取鑰匙上鎖，
    卻停放在高屏大橋下某廟宇前長達二十餘天，又未取得行車執照，顯為來路不明
    之贓車（該機車為林登振之子甲○○於八十九年三月十九日九時許，在屏東市○
    ○街一九五巷十二弄所失竊；號碼為ＯＣＴ─八四三之車牌則係蔡薛春梅所有，
    於報廢車輛時為不詳姓名之人取得），竟仍於八十九年五月初收受後供己使用。
    嗣於八十九年五月二十日九時十五分許，丙○○騎乘該車行經屏東市○○路時，
    為警查獲，而知上情，並扣得前述重機車一輛（已發還被害人）。
二、案經內政部警政署國道公路警察局省道第三隊移送台灣屏東地方法院檢察署檢察
    官偵查起訴。
    理  由
一、訊據被告丙○○固不否認有向綽號「阿源」之「黃金源」借用前開機車騎乘等情
    事，惟矢口否認有何收受贓物之犯行，辯稱：伊不知道該車是贓物云云。然查：
    (一)前開機車為林登振所有，而為其子甲○○於八十九年三月十九日上午九時許，
      停放在屏東市○○街一九五巷十二弄時失竊乙節，業據被害人甲○○於警訊時
      供述綦詳，並有車輛竊盜資料個別查詢報表及贓物認領保管單各一紙在卷足憑
      。且前開機車所懸掛之車牌則為蔡薛春梅所有，而於報廢車輛時，遭不詳姓名
      之人取得等情，復據證人蔡薛春梅之媳周麗雲及廢機動車輛回收人員乙○○證
      述明確。是該機車係屬年籍姓名不詳之人竊盜所得之贓物，並改懸掛已報廢車
      輛之牌照，堪予認定。
    (二)又按一般騎乘機動車輛者，需持有該車之出廠來源證件及行車執照等證明文件
      ，以供發生交通事故時作為辨識身分之表彰或為警臨檢時出示證明其來源無訛
      之方式，是被告既未向「黃金源」取得行車執照即收受騎用（八十九年偵字第
      三一○五號卷第五頁），則其對該車之來源，已難諉為無疑。又審諸被告自陳
      原持有人「黃金源」未拔取鑰匙上鎖，卻將該車停放在高屏大橋下某廟宇前長
      達二十餘天之久等情（八十九年偵字第三一○五號卷第五頁），亦顯與一般人
      均會善加保管自己所有汽、機車等價值較高之交通工具，以防失竊之常情有違
      。復參以被告自述常見「黃金源」經常換騎型式及顏色不一之機車等語（本院
      八十九年十月十二日審判筆錄），益加證明被告應知右開車輛非屬「黃金源」
      所有，而係贓物無疑。是被告空言否認其不知該車為贓物云云，顯係事後卸責
      之詞，不足採信。是本件事證已臻明確，被告犯行洵堪認定，應依法論科。
二、核被告所為，係犯刑法第三百四十九條第一項之收受贓物罪。被告前因竊盜案件
    ，經法院判處有期徒刑四月，甫於八十六年八月二十二日執行完畢，有台灣屏東
    地方法院檢察署刑案資料查註紀錄表乙紙在卷可按，其於五年之內再犯有期徒刑
    以上刑之本罪，為累犯，應依法加重其刑。茲審酌被告犯罪之動機、手段、贓物
    之價值、對被害人所造成之損失、有多項前科，素行不良、犯後仍飾詞狡辯，毫
    無悔意等一切情狀，爰量處如主文所示之刑，並諭知易科罰金之折算標準，以資
    懲儆。
三、至本案是否確有「黃金源」其人及該人是否涉有竊盜前揭機車之犯嫌，應請檢察
    官另行偵辦，附此敘明。
據上論斷，應依刑事訴訟法第二百九十九條第一項前段，刑法第三百四十九條第一項
、第四十七條、第四十一條，罰金罰鍰提高標準條例第一條前段、第二條，判決如主
文。
本案經檢察官何克昌到庭執行職務。
中      華      民      國      八十九      年    十    月    二十六    日
                                      臺灣屏東地方法院刑事第一庭
                                          法  官  王以齊
右正本證明與原本無異。
對於本判決如有不服應於收受送達後十日內向本院提出上訴書狀上訴於台灣高等法院
高雄分院並按他造當事人之人數附具繕本。
                                          書記官   林天化
中      華      民      國      八十九      年    十    月    二十六    日
附錄本判決論罪法條：
刑法第三百四十九條第一項
收受贓物者，處三年以下有期徒、拘役或五百元以下罰金。


司法院資訊處製作；財團法人民間司法改革基金會備份。
